臺灣彰化地方法院刑事附帶民事判決
110年度附民字第253號
原      告  吳昭逸
被      告  陳泰豪

上列被告因詐欺案件（本院110年度易字第255號），經原告提起
附帶民事訴訟，本院於民國110年12月16日言詞辯論終結，判決
如下
    主      文
被告應給付原告新臺幣12,000元，及自民國110年11月4日起至清
償日止，按年息百分之五計算之利息。
本判決得假執行。
    事實及理由
一、原告主張：被告於民國109年9月9日19時54分許，以臉書私
    訊方式向原告佯稱要出售三星牌A71及OPPO牌A31行動電話共
    2支，價金僅新臺幣（下同）1萬2,000元，嗣於同年9月11日
    20時33分許，兩人在彰化火車站見面，原告交付1萬2,000元
    價金予被告後，被告即佯稱要去拿行動電話而搭乘火車離開
    ，嗣後避不見面。爰依侵權行為損害賠償之法律關係，請求
    被告負損害賠償之責，並聲明：㈠被告應給付原告1萬2,000
    元，及自起訴狀繕本送達翌日起至清償日止，按年息5％計算
    之利息。㈡願供擔保，請准宣告假執行。
二、被告則以：同意賠償，但現在沒錢等語。
三、按附帶民事訴訟之判決，應以刑事訴訟判決所認定之事實為
    據，刑事訴訟法第500條前段定有明文。查被告意圖為自己
    不法之所有，基於詐欺取財之犯意，明知其無手機得以出售
    原告，仍於109年9月9日19時54分許，以臉書私訊方式向原
    告佯稱要出售三星牌A71及OPPO牌A31行動電話共2支，價金
    僅1萬2,000元，致原告陷於錯誤，而答應購買，並相約在彰
    化縣彰化市火車站交易。嗣於同年9月11日20時33分許，被
    告持向不詳之人所購買之門號0000-000000號（張玲𦿒所申
    辦）行動電話撥打電話予原告，兩人在彰化火車站見面，吳
    昭逸交付1萬2,000元價金予被告後，被告即佯稱要去拿行動
    電話而搭乘火車離開，嗣後避不見面，並封鎖原告的臉書帳
    號等事實，業經本院以110年度易字第255號刑事判決，依刑
    法第339條第1項之詐欺取財罪，判處被告有期徒刑7月在案
    ，是原告主張被告有詐欺之侵權行為事實，自屬有據。
四、因故意或過失不法侵害他人權利者，負損害賠償責任。故意
    以背於善良風俗之方法，加損害於他人者亦同。被告上開行
    為致原告受有1萬2,000元之損害，為被告所不爭執，故原告
    主張被告應負損害賠償之責，自屬有據。從而，原告依民法
    第184條第1項，請求被告給付1萬2,000元及自起訴狀繕本送
    達被告翌日即110年11月4日起至清償日止，按年息5％計算之
    利息，為有理由，應予准許。
五、本判決所命給付未逾50萬元，依民事訴訟法第389條第1項第
    5款之規定，應依職權宣告假執行。
中　　華　　民　　國　　110 　年　　12　　月　　27　　日
                  刑事第二庭        法  官  陳怡潔
以上正本證明與原本無異。
如不服本判決應於收受判決後20日內，向本院提出上訴書狀，並
應敘述具體理由。其未敘述上訴理由者，應於上訴期間屆滿後20
日內向本院補提理由書(均須按他造當事人之人數附繕本)「切勿
逕送上級法院」。
中　　華　　民　　國　　110 　年　　12　　月　　27　　日
                                    書記官  顧嘉文